# 非同一控制下企业合并，递延所得税资产确认问题

提问人：食髓知味 时间：2022-09-28 23:23:49
案例背景；A收购B，适用企业所得税税率25%，非同一控制下企业合并，A自身可抵扣亏损 1000 万，B可抵扣亏损 500 万，双方均未确认递延所得税资产（假设符合规定）。而在A收购B的过程中，B资产增值 2000 万，A编制合并报表时，就此增值部分确认递延所得税 500 万（ 2000 0.25 ）。现在， A 公司考虑在递延所得税负债范围内确认递延所得税资产 375 万（ 1500 0.25），请教陈版主： 1 、此类情形，在递延所得税负债范围内确认递延所得税资产是否恰当？
2 、如 1 恰当，那么如不确认递延所得税资产，是否可以接受？
3 、如确认递延所得税资产是否均对应商誉？还是A自身 1000 万可抵扣亏损对应所得税费用，B带来的 500 万可抵扣亏损对应商誉？根据《企业会计准则解释 4 号》仅表述被购买方带的可抵扣暂时性差异调整商誉，那么购买方的 1000 万如何考虑？
以上问题还请陈版主费心

回答人：chenyiwei
1 、如果A收购B是控股合并，则鉴于B的应纳税暂时性差异不会转为A的应纳税所得额，也就是仍不可能导致可抵扣亏损利用程度的提高，则不能据此确认递延所得税资产，不论是在A的个别报表层面还是合并报表层面。
如果是吸收合并，但税法上认可A取得B的可辨认资产的计税基础仍为其原账面价值，则产生应纳税暂时性差异，这部分暂时性差异日后转回时将在A形成应纳税所得额，如果预计届时A因累积的可抵扣亏损较大，不会实际发生纳税义务的，则可以在A自身的可抵扣亏损和B资产增值形成的应纳税暂时性差异这两者中较低金额的限度内，确认递延所得税资产，对应抵减购买日确认的商誉（或增加负商誉）。
这是与企业合并相关的递延所得税资产确认，故不计入所得税费用。
这种情况下，满足确认条件但不确认递延所得税资产也同样是一项会计差错。